臺灣臺北地方法院民事裁定
       111年度北簡字第2782號
原      告  張婷瑜  

被      告  張霈珊  


上列當事人間損害賠償事件，原告就本院110年度審簡字第1412
號偽造文書刑事案件（原110年度審訴字第908號）提起附帶民事
訴訟（110年度審簡附民字第84號），經刑事庭移送前來，於民
國111年5月30日言詞辯論終結，本院裁定如下︰
    主    文
原告之訴駁回。
    理    由
一、按當事人不得就已起訴之事件，於訴訟繫屬中，更行起訴；
    又按原告起訴違背第253條、第263條第2項之規定，或其訴
    訟標的為確定判決效力所及者，法院應以裁定駁回之，民事
    訴訟法第253條、第249條第1項第7款定有明文。另按和解成
    立者，與確定判決有同一之效力；除別有規定外，確定之終
    局判決就經裁判之訴訟標的，有既判力，同法第380條第1項
    、第400條第1項亦有明文。上開規定，依同法第436條第2 
    項規定，於簡易程序適用之。
二、原告起訴主張：被告於民國109年8月10日透過LINE通訊軟體
    詢問伊有無興趣兼職賺錢，其後邀約伊於同年月19日至臺北
    市○○區○○○路0段000巷00號「毒茶茶舖」洽談，詢問伊有無
    興趣從事直銷，被告明知未經伊授權或同意，基於行使偽造
    私文書之犯意，於同年8月19日至同年11月24日間某時，在
    不明地點，於芙瑞納股份有限公司（下稱芙瑞納公司）109
    年11月24日經銷商申請契約書申請人簽章欄上偽簽伊「張婷
    瑜」姓名，並於109年11月24日持以向芙瑞納公司行使，足
    以生損害於伊。為此，依侵權行為法律關係請求被告賠償精
    神慰撫金等語。並聲明：被告應給付原告新臺幣（下同）55
    萬元，及自刑事附帶民事訴訟起訴狀繕本送達翌日起至清償
    日止，按年息5%計算之利息。
三、經查，原告前於110年8月17日向本院刑事庭提出刑事附帶民
    事起訴狀（110年度審簡附民字第84號），被告所涉上開偽
    造文書罪嫌，前經檢察官提起公訴，因被告認罪，本院刑事
    庭以110年度審簡字第1412號判決在案，被告不服提起上訴
    ，嗣於本院刑事第二審即110年度審簡上字第229號於111年1
    月10日行準備程序時，兩造成立和解，原告再次提出刑事附
    帶民事起訴狀（即111年度審簡上附民字第2號），受命法官
    當庭製作和解筆錄，此有準備程序筆錄、和解筆錄可憑（見
    證物袋所附電子卷證光碟）。本件原告就已起訴之事件，於
    訴訟繫屬中對被告更行起訴，已違反民事訴訟法第253條重
    複起訴禁止原則；再依該和解筆錄內容記載：「1.被告願給
    付原告3萬元，給付方式如下：第一期於111年2月25日前，
    給付5千元，…。2.原告同意以上開條件作為被告緩刑之附條
    件。3.原告其餘請求均拋棄。4.訴訟費用各自負擔。」等情
    ，兩造就同一侵權事實已成立訴訟上和解，因和解與確定判
    決有同一效力即具有既判力，本件訴訟標的為前開和解筆錄
    之既判力所及，當事人與法院均同受拘束，不得為相反主張
    與相異判斷。況且，依和解筆錄所載，就上開金錢給付以外
    ，原告就其他請求之權利，因拋棄而消滅，自不得於本案再
    行請求，依民事訴訟法第249條第1項第7款、第380條第1項
    、第400條第1項規定，本院應以裁定駁回原告之訴。另訴訟
    上和解本具有執行力，前開和解筆錄係依民事訴訟法成立之
    和解，依強制執行法第4條第1項第3款規定，可作為執行名
    義，得向法院聲請強制執行債務人之財產，併予說明。
四、據上論結，本件原告之訴為不合法，依民事訴訟法第436條
    第2 項、第249 條第1 項第7 款、第95條、第78條，裁定如
    主文。
中　　華　　民　　國　　111 　年　　7 　　月　　1 　　日
                  臺北簡易庭  法  官　張瓊華
上列正本係照原本作成。
如不服本裁定，應於裁定送達後10日內向本院（臺北市○○○路0段
000巷0號）提出抗告狀，並繳納抗告費新臺幣1,000 元
中　　華　　民　　國　　111 　年　　7 　　月　　1 　　日
                              書記官  賴敏慧